# 业绩补偿安排 + 股权回购同时存在的会计处理问题

提问人：cathyju 时间：2022-07-14 11:56:25
陈老师及各位同事你们好，有一个较为复杂的股权转让协议，我第一次接触，感觉有很多不明白，因入行资历尚浅，盼望得到大家的帮助与解答。
背景如下：： 1 、A、B、C 3家公司的母公司P公司于 2022 年 6 月，将ABC公司100%股权全部转给外部一个私募股权公司（非关联方）G。
2 、转让对价约定：该转让为承债式收购，转让价款为 ABC 公司股公司股 权 分分 别 作价作价 1 元元 +G 公司代公司代 ABC 公司承担其所欠 P 公司的公司的 债务 （假设合计为 900 万）。
3 、业绩补偿约定：转让方P公司自 2023 年（含）起，受让方G公司在持有A、B、C期间，任一公司，任一会计年度出现亏损，则 P 当年当年 应补偿给G 的金的金 额= 当年度当年度 亏损 金金 额 。。
4 、股权回购条款：P和G确认，对目标公司A、B、C的资本运作期限为签约日（2022.5.31）之后完整的 6 个会计年度
（ 1 ）自签约后的 3 个完整的会计年度期满（即2025/12/31），若A、B、C业务难以发展且不具备潜在上市条件的，则G有权：①与P协商继续履行协议； ② 要求要求 P 公司按照 约 定回定回 购对 价回价回 购全部股全部股 权 或者以其他方式按照回 购对 价价 标 准予以准予以 补偿 ；；
（ 2 ））自签约后的 6 个完整的会计年度期满（即2028/12/31），若A、B、C任一实体均未能上市，则G有权：①与P协议延长协议； ② 要求要求 P 公司按照 约 定回定回 购对 价回价回 购 全部股全部股 权 或者以其他方式按照回 购对 价价 标 准予以准予以 补偿 ；；
回购对价=转让价款（ _1+8%_ n)-G持有ABC期间获得的现金分红、补偿款等。
思考与提问：（ 1 ）按照协议，对于业绩补偿安排，要按照估计确认一下金融负债，但是这个金额如何估计呢？
也有同事提出收到G给的转让价款之后，应借：银行存款 9000 贷:交易性金融负债 9000
（ 2 ）股权回购这种情况下因为无法无条件地避免交付现资产地义务，因此也要确认一项金融负债，
收到投资款时候：借：库存股 9000 万 贷：其他应付款 900
同时按照按照8%利率计提利息：借：财务费用-利息支出 贷：其他应付款
（ 3 ）蓝色字体两种对于收到投资款地会计处理，到底哪个正确呀？
（ 4 ）股权支付地对价 9000 万元，看起来大概率是不公允的，有什么影响吗？

回答人：chenyiwei
建议进一步明确：
1 、该事项是否为明股实债交易，即以ABC的股权、债权为质押获取融资，也就是月定年限后的回购是必然（或者有很大可能）会发生的？
2 、如果ABC（或其中的任何一家）有上市前景，为何愿意将其以 1 元价格转让？该转让价格的合理性和公允性？
3 、在股权转让后，ABC的日常运作是否仍由P管理？G有无管理其财务、经营等相关活动的实际能力？